臺灣臺中地方法院臺中簡易小額民事判決
111年度中小字第2410號
原      告  吳芸茜  
被      告  林淑君  

訴訟代理人  林若君  
上列當事人間返還押金事件，本院於民國111年9月28日言詞辯論
終結，判決如下：
    主    文
原告之訴駁回。
訴訟費用新臺幣1,000元由原告負擔。
    事實及理由
一、原告主張：其自民國100年5月起向被告承租門牌號碼為臺中
    市○○區○○○街000號1、2樓房屋（下稱系爭房屋），並簽訂租
    賃契約（下稱系爭租約），至111年4月30日止共租11年。嗣
    被告於111年3月告知系爭房屋欲出售已在談價格，其亦同意
    系爭房屋租賃契約之終止，被告有允諾返還押金；惟在其搬
    離系爭房屋交還鑰匙、要求返還押金時，被告始要求其拆除
    裝潢，並稱拆除花費新臺幣（下同）4至5萬元，而不返還押
    金，爰依系爭租約請求被告返還押金36,000元等詞。並聲明
    ：被告應給付原告36,000元，並自111年5月1日起至清償日
    止，按年息百分之5計算之利息。
二、被告則以：原告係主動要求終止系爭房屋之租賃契約，惟原
    告不願依系爭房屋租賃契約第5條第3、4款及第8條之規定，
    將系爭房屋回復原狀，其於111年5月20日以存證信函通知原
    告回復系爭房屋之原狀，但原告仍置之不理。故被告於同年
    6月2日委請鴻運木工裝潢工程李松錦拆除原告承租時之裝潢
    、隔間及地板等設備計38,000，及回復原告所改變之牆面油
    漆顏色支出5,000元，共花費43,000元，原告之押金尚不足
    拆除及清運等費用，且原告尚積欠未繳納之111年4月份管理
    費524元，被告因原告未將系爭房屋回復原狀，致無法使用
    系爭房屋2個月，尚可請求原告補償此部分損失等情資為抗
    辯。並聲明：原告之訴駁回。
三、得心證之理由：
　㈠經查，依原告提出110年11月8日之系爭房屋租賃契約書，租
    賃期限自110年12月1日至111年11月30日止，租金每月12,00
    0元、24,000元，並交付押金共36,000元予被告，有房屋租
    賃契約書可稽（本院卷第19-25頁），且原告於起訴狀及在
    本院審理時陳稱其租系爭房屋到111年4月30日之情，為被告
    所不爭執，足見兩造關於系爭房屋之租賃已合於租賃契約第
    9條提前終止契約之約定意旨，應認已發生合法終止租約之
    效力。
　㈡原告主張被告同意其不用拆系爭房屋的裝潢，僅需拆部分裝
    飾即貝殻之詞，為被告所否認；而查，原告雖以111年5月19
    日存證信函通知被告其已於同年月4日遷還系爭房屋予被告
    之事，但被告嗣亦以111年5月20日之存證信函告知其僅因原
    告以有美容同業友人欲購買系爭房屋要看屋為由暫未拆除，
    從未同意原告可以不拆除美容營業用所有裝潢之情，有各該
    件存證信函可稽（本院卷第35、53-57頁），且原告未提出
    相關證明以實其說，其該部分主張，非屬有據。
　㈢再依系爭房屋租賃契約書第4、5條第3、4項、8、12條之約定
    內容，可知保證金即押金於租賃契約消滅，及承租人即原告
    履行該契約應履行之全部義務履行完畢，並將系爭房屋回復
    原狀交還出租人即被告後無息返還，房屋有改裝設施之必要
    ，於租賃契約消滅時，原告應負責回復原狀保存原有機能，
    不得向被告要求遷移費或任何費用，被告因處置遺留物所發
    生之損害應由原告賠償等旨。本件原告陳稱其有委請估拆遷
    費用僅需1萬餘元之詞，但審之被告以上揭111年5月20日之
    存證信函通知原告於收到該函後3日內，拆除清運在系爭房
    屋所為美容營業用之裝修設備，倘被告代為拆除清運，則依
    系爭房屋租賃契約第8條之規定，所生費用由原告之押金抵
    付等內容後，原告仍未依上開租約約定內容將系爭房屋回復
    原狀，甚或以其所稱1萬餘元處理系爭房屋裝修拆遷事宜，
    原告前開陳詞無法逕認可採。而被告提出拆除、清運及垃圾
    處理費共38,000元之報價單/請款單、牆壁土黃色改回原牆
    壁色5,000元為據（本院卷第53-61頁），並經本院當庭勘驗
    被告委請工班拆除過程相關照片屬實，未有原告爭執沒有拆
    除天花板或櫃子之事，有該等照片可佐（本院卷第77-87頁
    ）；是被告抗辯因原告未回復系爭房屋之原狀，原告應補償
    其支出拆除清理及油漆費共43,000元之損失，其所請求返還
    押金36,000尚有不足等語，依上述系爭房屋租賃契約約定內
    容，係屬可信。故綜此，原告請求被告返還系爭房屋之押金
    共36,000元，並無理由。
　㈣綜上所述，原告請求被告應給付原告36,000元，並自111年5
    月1日起至清償日止，按年息百分之5計算之利息，為無理由
    ，應予駁回。
四、因本案事證已臻明確，兩造其餘主張陳述及所提之證據，均
    毋庸再予審酌，附此敘明。
五、依民事訴訟法第78條、第436條之19條第1項規定，確定其訴
    訟費用額為1,000元，由原告負擔。
中　　華　　民　　國　　111 　年　　10　　月　　7 　　日
　　                     臺灣臺中地方法院臺中簡易庭                                   法　官　楊嵎琇
以上正本係照原本作成。如不服本判決，應於送達後20日內，以
判決違背法令為理由，向本院提出上訴狀並表明上訴理由（上訴
理由應表明一、原判決所違背之法令及其具體內容；二、依訴訟
資料可認為原判決有違背法令之具體事實），如於本判決宣示後
送達前提起上訴者，應於判決送達後20日內補提上訴理由書（須
附繕本）。如委任律師提起上訴者，應一併繳納上訴審裁判費。
中　　華　　民　　國　　111 　年　　10　　月　　7 　　日
                                 書記官  許千士